臺灣桃園地方法院民事裁定　九十年度聲字第一○七六號
　　聲　請　人　戊○○○
　　聲　請　人　乙○○
　　聲　請　人　丙○○
　　聲　請　人　丁○○
　　聲　請　人　辛○○
　　聲　請　人　壬○○○
　　聲　請　人　己○○
　　聲　請　人　庚○○
　　相　對　人　甲○○
右當事人間請求返還擔保金事件，本院裁定如左：
    主      文
本院八十六年度存字第一０八號提存事件聲請人所提存之擔保金新臺幣壹佰萬元，准
予返還。
聲請費用由相對人負擔。
   理      由
一、本件聲請意旨略以：聲請人為被繼承人吳阿春之繼承人，吳阿春前依據台灣高等
    法院八十五年裁全字第十五號民事裁定提供擔保金新台幣（下同）一百萬元，並
    經鈞院八十六年存字第一０八號辦理提存在案，以查封相對人甲○○之財產，茲
    因該假扣押本案訴訟吳阿春已經敗訴確定，假扣押裁定並經撤銷，聲請人等乃具
    狀撤回假扣押執行，並於民國（下同）九十年十月二十三日以台北建北郵局第二
    十七支局存證信函第七三四九號通知相對人於二十一日內行使權利，該函相對人
    已於九十年十月二十五日收到，迄未見相對人行使權利，因聲請鈞院准予發還聲
    請人之被繼承人吳阿春提存之擔保金等語。
二、按訴訟終結後，供擔保人證明已定二十日以上之期間，催告受擔保利益人行使權
    利而未行使者，法院應依供擔保人之聲請，以裁定命返還其提存物，民事訴訟法
    第一百零四條第一項第二款定有明文。另依同法第一百零六條，前開規定於其他
    依法令供訴訟上之擔保者準用之。前開所謂之「訴訟終結」，應從廣義解釋，包
    括執行程序在內，債權人如確已聲請撤銷假扣押裁定，並撤回假扣押執行之聲請
    ，復定二十日以上之期間催告受擔保利益人行使權利而未行使者，應認已構成上
    開訴訟終結之要件，債權人自得聲請返還其因聲請假扣押而提供之擔保金。
三、經查，聲請人為被繼承人吳阿春之繼承人，有聲請人提出吳阿春繼承系統表、戶
    籍謄本為證，又本院依職權調閱本院八十六年度執全字第七十七號假扣押執行卷
    宗，聲請人之被繼承人吳阿春確曾向台灣高等法院聲請對相對人為假扣押，供擔
    保後查封相對人所有不動產，聲請人嗣於九十年五月二十三日向本院執行處聲請
    撤回該假扣押執行，又聲請人前已向台灣高等法院聲請撤銷前開假扣押裁定，經
    台灣高等法院九十年度聲字第七六號裁定確定在案，亦據聲請人提出該民事裁定
    為證。且聲請人主張其已定期催告相對人行使權利，亦有存證信函及回執附卷可
    稽。依上說明，聲請人聲請返還擔保金，核無不合，應予准許。
四、依民事訴訟法第九十五條、第七十八條，裁定如主文。
中　　　華　　　民　　　國　　九十一　　年　　　四　　　月　　二十九　　日
                                    臺灣桃園地方法院民事第二庭
~B法　　　官　管靜怡
右為正本係照原本作成
如對本裁定抗告須於裁定送達後十日內向本院提出抗告狀
中　　　華　　　民　　　國　　九十一　　年　　　四　　　月　　二十九　　日
~B法院書記官  趙芳媞
